最　高　行　政　法　院　裁　定
　　　　　　　　　　　　　　　　　　 94年度裁字第02489號
上　訴　人　丙○○
訴訟代理人　乙○○
被 上訴 人　財政部臺灣省南區國稅局
代　表　人　甲○○
上列當事人間因綜合所得稅事件，上訴人不服中華民國93年6月
30日高雄高等行政法院93年度簡字第142號判決，提起上訴。本
院裁定如下：
　　主  文
上訴駁回。
上訴審訴訟費用由上訴人負擔。
　　理  由
一、按對於適用簡易程序之裁判提起上訴或抗告，須經最高行政
    法院許可，且該許可以訴訟事件所涉及之法律見解具有原則
    性者為限，行政訴訟法第235條定有明文。所謂訴訟事件涉
    及之法律見解具有原則性，係指該事件所涉及之法律問題意
    義重大，而有加以闡釋之必要情形而言，如對於行政命令是
    否牴觸法律所為之判斷，或就同類事件所表示之法律見解與
    其他高等行政法院或本院所表示之見解互相牴觸，有由本院
    統一法律上意見或確認其意見之必要情形屬之。
二、上訴人民國89年度綜合所得稅結算申報，原列報其配偶乙○
    ○出售臺南縣高爾夫俱樂部基本會員證收入總額新台幣（下
    同）1,305,000元，減除成本及必要費用800,000元，所得總
    額505,000元，被上訴人初查以其未能提示購買高爾夫球會
    員證之成本相關資料，乃依成交價額50%計算，核定乙○○
    本年度財產交易所得為652,500元，併課上訴人當年度綜合
    所得稅。上訴人不服，申經復查未獲變更，提起訴願，遭決
    定駁回，提起行政訴訟，經原審判決駁回，
三、上訴意旨略以：財政部及國稅局之闡釋為其主觀意識，不客
    觀及無理，致使原審法官誤會，查財政部84年3月1日台財稅
    第841606833號函釋，納稅義務人「未申報或未提出證明文
    件者【以其自行舉證之售價】或稽徵機關查得成交價額，兩
    者從高按主管機關訂定之所得標準核定之」，其就納稅義務
    人未申報或未能提出證明文件者明定以「納稅義務人自行舉
    證之售價」或稽徵機關查得成交價額從高按主管機關訂定之
    所得標準核定之，則上訴人89年度綜合所得稅「如期按實際
    情況申報」並繳納稅款，是為「上訴人申報之售價應為自行
    舉證之售價」，而所謂稽徵機關查得成交價卻未見稽徵機關
    有任何查得之成交價。因此何謂從高按主管機關訂定之所得
    標準核定。其所依據為何？只見國稅局主觀不利於上訴人之
    解釋，並未見其有合情合理之解釋及依據。按行政行為應力
    求客觀合情合理原則為之，財政部上開函釋為執行所得稅法
    而為之闡釋，惟「明定以納稅義務人自行舉證之售價」未被
    採用，而稽徵機關亦未查得成交價，為何仍以成交價之50%
    計算，所據為何？讓人不解。前出售人鄭天築函復被上訴人
    以本件買賣已時隔多年，記不清楚等語‧‧‧。更證明如今
    要求上訴人提示23年前買受之相關資料，實為強人之難。被
    上訴人所依據之計算標準為無理，不符客觀原則，應依據「
    以其自行舉證之售價」核定才是。請廢棄原審判決，並撤銷
    原處分及訴願決定等語，提起上訴。
四、經核，上訴理由所爭執之事項無非系爭臺南縣高爾夫俱樂部
    基本會員證之成本如何認定，對原審法院證據取捨之事實認
    定指摘不當，並未表明本件所涉及之法律見解，何以具有原
    則上之重要情事，依首開之說明，上訴人提起上訴，不應許
    可，其上訴難謂合法，應予駁回。
五、依行政訴訟法第249條第1項前段、第104條、民事訴訟法第9
    5條、第78條，裁定如主文。
中　　華　　民　　國　　94　　年　　11　　月　　17　　日
                  第四庭審判長法  官　趙　永　康
                              法  官  鄭　淑　貞
                              法  官　黃　淑　玲
                              法  官　侯　東　昇
                              法  官　林　文　舟
以  上  正  本  證  明  與  原  本  無  異
中　　華　　民　　國　　94　　年　　11　　月　　18　　日
　　　　　　　　　　　　　　　書記官　莊　俊　亨
